【裁判字號】    99,裁,3489
【裁判日期】    991223
【裁判案由】    公法上財產請求
【裁判全文】
最  高  行  政  法  院  裁  定
                                      99年度裁字第3489號
上  訴  人  潘松濂
被 上訴 人  行政院國軍退除役官兵輔導委員會
代  表  人  曾金陵
上列當事人間公法上財產請求事件，上訴人對於中華民國99年9
月16日臺北高等行政法院99年度訴字第509號判決，提起上訴，
本院裁定如下：
    主  文
上訴駁回。
上訴審訴訟費用由上訴人負擔。
    理  由
一、按對於高等行政法院判決之上訴，非以其違背法令為理由，
    不得為之，行政訴訟法第242條定有明文。依同法第243條第
    1項規定，判決不適用法規或適用不當者，為違背法令；而
    判決有同條第2項所列各款情形之一者，為當然違背法令。
    是當事人對於高等行政法院判決上訴，如依行政訴訟法第24
    3條第1項規定，以高等行政法院判決有不適用法規或適用不
    當為理由時，其上訴狀或理由書應有具體之指摘，並揭示該
    法規之條項或其內容；若係成文法以外之法則，應揭示該法
    則之旨趣，倘為司法院解釋或本院之判例，則應揭示該判解
    之字號或其內容。如以行政訴訟法第243條第2項所列各款情
    形為理由時，其上訴狀或理由書，應揭示合於該條項各款之
    事實。上訴狀或理由書如未依此項方法表明者，即難認為已
    對高等行政法院判決之如何違背法令有具體之指摘，其上訴
    自難認為合法。
二、緣上訴人為被上訴人所屬苗栗縣榮民服務處輔導員，主張其
    自民國91年2月1日起至99年3月12日止，依被上訴人訂頒之
    行政院國軍退除役官兵輔導委員會值勤規定，排定擔任之值
    勤工作，性質上屬加班，應給與加班費，而依上訴人俸給總
    額計算，每小時加班費約新臺幣（下同）250元，被上訴人
    僅按平常日值勤費200元、假日值勤費400元、春節假期值勤
    費800元酌給值勤費，顯有不足致損害上訴人權益，遂依行
    政訴訟法第8條第1項規定，訴請上開期間加班費與值勤費之
    差額1,281,600元及其法定遲延利息，經原判決駁回。
三、上訴人以原判決違背法令提起上訴，主張略以：被上訴人所
    屬各機關之年度加、值班費預算皆由被上訴人編列及撥付支
    配，被上訴人並以85年11月8日之行政簽文規定值班費之給
    予，被上訴人所屬各機關僅得在預算撥付額度內勻支且依規
    定不得超支等，故被上訴人所屬各機關無相關預算支付償還
    之預算，且依訴願法第4條第6款訴願管轄機關之意旨，本案
    以被上訴人為求償對象並非無理由，原判決認上訴人應向實
    際服務之被上訴人所屬機關請求，理由矛盾；另上開行政簽
    文違反中央法規標準法第5條第2款規定人民權利義務應以法
    律定之之規定等語，為其論據。經核上訴意旨無非執其一己
    之法律見解，就原審取捨證據、認定事實之職權行使，指摘
    其為不當，並就原審已論斷者，泛言未論斷或論斷矛盾，而
    非具體表明合於不適用法規、適用法規不當、或行政訴訟法
    第243條第2項所列各款之事實，自難認對原判決之如何違
    背法令已有具體指摘。依首開規定及說明，應認其上訴為不
    合法。
四、據上論結，本件上訴為不合法。依行政訴訟法第249條第1項
    前段、第104條，民事訴訟法第95條、第78條，裁定如主文
    。
中    華    民    國    99    年    12    月    23    日
                    最高行政法院第六庭
                        審判長法官  藍  獻  林
                              法官  劉  介  中
                              法官  廖  宏  明
                              法官  姜  素  娥
                              法官  林  文  舟

以  上  正  本  證  明  與  原  本  無  異
中    華    民    國    99    年    12    月    23    日
                              書記官  賀  瑞  鸞

司法院資訊處製作；財團法人民間司法改革基金會備份。
